臺灣板橋地方法院民事裁定          100年度消債更字第175號
聲  請  人  曾玉麟
代  理  人  林淑娟律師
上列當事人因消費者債務清理事件聲請更生，本院裁定如下：
    主  文
聲請人曾玉麟自中華民國一百年十月十二日下午四時起開始更生
程序。
本件命司法事務官進行更生程序。
    理  由
一、聲請意旨略以：聲請人曾玉麟負欠債務總金額新臺幣（下同
    ）340 萬3353元，有不能清償債務之情事，於消費者債務清
    理條例（下稱本條例）施行後，曾於民國99年12月間以書面
    向最大債權金融機構萬泰商業銀行股份有限公司（下稱萬泰
    銀行）請求共同協商債務清償方案，惟部分金融機構已出售
    之債權未納入協商一併洽談，清償方案亦非聲請人所得負擔
    ，協商因而未成立，且聲請人之無擔保或無優先權之債務總
    額未逾1200萬元，復未經法院裁定開始清算程序或宣告破產
    ，爰聲請開始更生程序等語。
二、按債務人不能清償債務或有不能清償之虞者，得依本條例所
    定更生程序，清理其債務。債務人無擔保或無優先權之債務
    總額未逾1200萬元者，於法院裁定開始清算程序或宣告破產
    前，得向法院聲請更生。債務人對於金融機構因消費借貸、
    自用住宅借款、信用卡或現金卡契約而負債務，在聲請更生
    或清算前，應提出債權人清冊，以書面向最大債權金融機構
    請求協商債務清償方案，並表明共同協商之意旨。債務人與
    金融機構協商成立者，不得聲請更生或清算。但因不可歸責
    於己之事由，致履行顯有重大困難者，不在此限。本條例施
    行前，債務人依金融主管機關協調成立之中華民國銀行公會
    會員，辦理消費金融案件無擔保債務協商機制與金融機構成
    立之協商，準用前項之規定。法院開始更生程序之裁定，應
    載明其年、月、日、時，並即時發生效力。法院裁定開始更
    生或清算程序後，得命司法事務官進行更生或清算程序。本
    條例第3 條、第42條第1 項、第151 條第1 項、第5 項、第
    6 項、第45條第1 項、第16條第1 項前段分別定有明文。
三、經查，聲請人主張之上開事實，業據其提出財產及收入狀況
    說明書、債權人清冊、100 年2 月1 日前置協商不成立通知
    書影本、聲請人之財政部臺灣省北區國稅局98年度、99年度
    綜合所得稅各類所得資料清單暨財產歸屬資料清單、財團法
    人金融聯合徵信中心債權人清冊、戶籍謄本、勞工保險被保
    險人投保資料表、臺灣板橋地方法院檢察署檢察官不起訴處
    分書影本、前置協商聲請書影本、新北市視聽器材服務業職
    業工會勞會暨健保繳費通知書、中華電信股份有限公司繳費
    通知、臺北縣（現改制為新北市）立中正國民中學繳費證明
    暨收據影本、第一銀行銀行金如意綜合管理帳戶存摺影本、
    薪資單等件為證。另聲請人於99年12月間向最大債權銀行請
    求前置協商而未成立一節，亦有萬泰銀行100 年8 月23日民
    事消債事件陳報狀（含100 年2 月1 日前置協商不成立通知
    書影本、債務人向最大債權金融機構辦理前置協商申請書影
    本、前置協商申請書財產收支狀況說明書影本、前置協商收
    入切結書影本）可憑，復查無聲請人有本條例第6 條第3 項
    、第8 條或第46條各款所定駁回更生聲請之事由存在，是本
    件更生聲請，應屬有據，爰裁定如主文。
四、本件更生聲請既經准許，已無為保全處分之必要，是聲請人
    所為保全處分之聲請即不予審究。至於聲請人於更生程序開
    始後，應另提出足以為債權人會議可決或經法院認為公允之
    更生方案以供採擇，俾免更生程序進行至依本條例第61條規
    定應行清算之程度，附此敘明。
中    華    民    國    100   年    10    月    12    日
                  民事第三庭    法  官    賴彥魁
以上正本係照原本作成。
本裁定不得抗告。
本裁定已於100 年10月12日下午4 時公告。
中    華    民    國    100   年    10    月    12    日
                                書記官    蔡佳容